臺灣高等法院刑事裁定　　　　　　　　 100年度抗字第1011號
抗　告　人
即　被　告　葉智揚
選任辯護人　林峻義律師
上列抗告人因詐欺案件，不服臺灣士林地方法院中華民國100年
8月16日延長羈押裁定（100年度易字第193號），提起抗告，本
院裁定如下：
    主  文
抗告駁回。
    理  由
一、原裁定意旨略以：抗告人即被告葉智揚因詐欺案件，經訊問
    後，認被告犯嫌重大，且有共犯未到案，前復有類似案件，
    分別於民國95年、98年經法院判決確定，足認被告有刑事訴
    訟法第101條第1項第2款、第101條之1第1項第7款勾串及反
    覆實施同一犯罪之虞等情形，非予羈押，顯難進行審判，而
    有羈押之必要，於100年5月27日起執行羈押，並禁止接見通
    信。嗣羈押期間即將屆滿，經訊問後，認原羈押原因仍存在
    ，有繼續羈押之必要，因而裁定自100年8月27日起延長羈押
    2月，並禁止接見通信等語。
二、抗告意旨略以：(一)本案告訴人，雖指證被告佯稱為陽明山瓦
    斯股份有限公司（下稱陽明山瓦斯公司），或欣欣瓦斯股份
    有限公司（下稱欣欣瓦斯公司）人員。然告訴人之告訴，係
    使被告受刑事追訴為目的，其證詞是否與事實相符，實有疑
    義。其次，被告與客戶接觸時，穿著之制服顏色與陽明山瓦
    斯公司制服不同；且扣案被告任職公司之工作證、服務通知
    、發票專用章、申購單等，其上皆載明「陽明山瓦斯管路設
    備行」、「非瓦斯公司人員」等字樣，並無使人誤認被告係
    前述瓦斯公司人員之虞。被告並無假冒前述瓦斯公司人員為
    詐欺之犯行。(二)再者，本案起訴之犯罪事實及所憑證據，均
    與被告前案詐欺不同，且前案距今已久，自不得以之推認被
    告有反覆實施同一犯罪之虞。(三)此外，本案起訴前，台灣士
    林地方法院因檢察官認本件相關證人均已訊問，無串供之虞
    ，而於100年5月20日以100年偵聲字第86號裁定具保停止羈
    押，益見本案無羈押之必要。為此，請求撤銷原裁定等語。
三、按被告有無繼續羈押之必要，應許由法院斟酌訴訟進行程度
    及其他一切情事而為認定，最高法院著有46年台抗字第6號
    判例可資參酌。次按關於羈押與否之審查，其目的僅在判斷
    有無實施羈押強制處分之必要，並非認定被告有無犯罪之實
    體審判程序，故關於羈押之要件，無須經嚴格證明，以經釋
    明得以自由證明為已足；至於被告是否成立犯罪，乃本案實
    體上應予判斷之問題。故被告有無羈押之必要，法院僅須審
    查被告犯罪嫌疑是否重大、有無羈押原因、以及有無賴羈押
    以保全偵審或執行之必要，由法院就具體個案情節予以斟酌
    決定，如就客觀情事觀察，法院許可羈押之裁定或延長羈押
    之裁定，在目的與手段間之衡量並無明顯違反比例原則情形
    ，即無違法或不當可言，且關於羈押原因之判斷，尚不適用
    訴訟上之嚴格證明原則。
四、經查：原裁定以被告涉犯刑法第339條第1項詐欺取財罪犯嫌
    ，有多名證人指訴，及扣案證物可佐，足認被告犯罪嫌疑重
    大，並以本件共犯未到案，被告前復有相類犯行，因認被告
    有勾串、反覆實施同一犯罪之虞，有羈押之必要，而裁定執
    行羈押，並禁止接見通信；嗣經訊問被告，認羈押原因仍存
    在，而裁定延長羈押2月，並禁止接見通信，經核與經驗法
    則、論理法則無違，亦未違反比例原則。被告雖執前詞抗告
    ，惟查：(一)被告否認犯行部分，核屬實體事實，應屬認定被
    告有無犯罪之實體審判程序判斷之問題，非羈押審查程序之
    判斷事項。(二)再者，本案所涉犯罪時間長達數月，被害人多
    達90餘人，顯認被告有反覆實施詐欺取財之虞。雖原裁定以
    被告前於95、98年間亦有詐欺犯行，作為被告有反覆實施詐
    欺取財犯行之認定，與本院不同，惟此尚不足以推翻原審羈
    押之基礎。(三)至本案起訴前，雖經法院以檢察官具狀表示，
    相關證人已訊問完畢，被告與證人無串證之虞，而裁定具保
    停止羈押，惟本件共犯尚未到案，相關犯罪情形，尚需調查
    釐清，是難以前開裁定認被告無勾串共犯之虞。綜上，
    本件抗告，為無理由，應予駁回。
據上論斷，應依刑事訴訟法第412條裁定如主文。
中    華    民    國    100    年    9    月     9    日
                  刑事第二十一庭  審判長法  官  周政達
                                        法  官  趙文卿
                                        法  官  江翠萍
以上正本證明與原本無異。
不得再抗告。
                                        書記官  王靜怡
中    華    民    國    100    年    9    月     9    日